【裁判字號】    95,訴,652
【裁判日期】    950825
【裁判案由】    毒品危害防制條例
【裁判全文】
臺灣彰化地方法院刑事判決               95年度訴字第652號
公  訴  人  臺灣彰化地方法院檢察署檢察官
被      告  甲○○
上列被告因毒品危害防制條例案件，經檢察官提起公訴（95年度
毒偵字第829號），本院判決如下：
    主  文
甲○○施用第一級毒品，處有期徒刑捌月。
    事  實
一、甲○○前於民國（下同）94年間，因施用毒品案件，經觀察
    、勒戒後，認無繼續施用毒品之傾向，於94年9 月1 日執行
    完畢釋放，並經臺灣彰化地方法院檢察署檢察官於94年9 月
    12日，以94年度毒偵字第3684、3720號為不起訴處分確定。
    詎仍不知悔改，復於95年1 月14日前3 日內之不詳時間，在
    不詳地點，以不詳方式，施用第一級毒品海洛因一次。嗣於
    95年1 月14日上午9 時30分許，在其位於彰化縣溪州鄉成功
    村岸角巷4 之2 號之住所前，為警盤檢查獲。
二、案經彰化縣警察局北斗分局報請臺灣彰化地方法院檢察署檢
    察官偵查起訴。
    理  由
一、訊據被告甲○○矢口否認有何施用第一級毒品海洛因之犯行
    ，辯稱：伊自觀察、勒戒出所後即未再施用，本件驗尿之前
    伊有去行政院衛生署署立醫院神經科拿解藥施用，可能因為
    如此才驗出有嗎啡陽性反應云云。經查：
（一）被告於95年1 月14日經警逮捕，於彰化縣警察局北斗分局
      採尿後，經送往彰化縣衛生局以免疫學分析法及ＴＯＸＩ
      —ＬＡＢ方法檢驗結果，其尿液呈嗎啡陽性反應，本院再
      將該尿液送詮昕科技股份有限公司以氣相層析質譜儀法確
      認檢驗結果，確呈嗎啡陽性反應，此有彰化縣警察局北斗
      分局委託檢驗尿液代號與真實姓名對照認證單、彰化縣衛
      生局94年1 月23日煙檢字第950224號煙毒尿液檢驗成績書
      及詮昕科技股份有限公司95年7 月17日報告編號00000000
      號濫用藥物尿液檢驗報告各1 紙在卷可稽（見偵卷第14頁
      、第15頁、本院卷）。按詮昕科技股份有限公司依氣相層
      析質譜儀法檢測，所採定量偵測極限（ＬＯＱ）於嗎啡陽
      性反應之閼檢值為75ｎｇ／ｍｌ，亦即檢出值若大於ＬＯ
      Ｑ便能確認尿中確實存在此毒品，且氣相層析質譜儀法乃
      目前就藥物篩檢結果必須進一步確認時所最常採用之確認
      方法，因此在良好的操作條件下，以氣相層析質譜儀作藥
      物及其代謝物之定性及定量分析，幾乎不會有偽陽性反應
      產生，是被告之尿液經前揭機關以該種檢驗方法為複驗確
      認後，其尿液中嗎啡濃度高達3110ｎｇ／ｍｌ，遠高於該
      公司所設定之閾值75ｎｇ／ｍｌ，應足認定其尿液中確有
      嗎啡陽性反應。復參以海洛因施打進入人體，藉人體解毒
      系統之代謝作用而分解成藥性較低之嗎啡，故於施打海洛
      因之煙毒犯尿液中，可檢出嗎啡煙毒反應，而一般吸食或
      施打煙毒品（或麻醉藥品），8 小時內約有80％量於尿中
      排出，24小時後剩餘量之90％再排出，72小時後仍有微量
      排出，吸食或施打者個人體質不同，其排出時間亦會有所
      差異（參見憲兵司令部80年3 月25日鑑驗字第099 號函
      文），應認被告於95年1 月14日採尿前回溯72小時內之某
      時，有施用第一級毒品海洛因之犯行，足可認定。
（二）被告雖辯稱其服用精神科藥物，可能造成偽陽性反應云云
      ，惟經本院向被告所就診之行政院衛生署彰化醫院函詢被
      告於95年1 月間之用藥及該藥品有無可能造成嗎啡偽陽性
      反應，經該院覆以：被告因濫用海洛因而於94年3 月9 日
      來本院精神科門診求治一次，並未住院，亦無在95年1 月
      間在本院任何一科有就醫紀錄，而本院所開立之藥物，其
      代謝物並不會使小便之嗎啡檢測呈現陽性，更何況被告服
      用上述藥物已十個月之久，因此跟本院開立之上開藥物應
      無關連，此有該院95年7 月13日彰醫病字第0950003656號
      函文1 紙在卷可參（見本院卷），足見被告上開辯解係屬
      虛妄，顯係事後卸責之詞。
（三）又被告前於94年間，因施用毒品案件，經觀察、勒戒後，
      認無繼續施用毒品之傾向，於94年9 月1 日執行完畢釋放
      ，並經臺灣彰化地方法院檢察署檢察官於94年9 月12日，
      以94年度毒偵字第3684、3720號為不起訴處分確定，有臺
      灣高等法院被告前案紀錄表附卷可稽，被告顯於觀察、勒
      戒期滿釋放後五年內再犯本件施用毒品之犯行。
（四）綜上，本件事證明確，被告辯稱復不足採，被告前揭施用
      第一級毒品之犯行堪以認定。
二、核被告甲○○所為，係犯毒品危害防制條例第10條第1 項之
    施用第一級毒品罪。被告於施用第一級毒品前後持有海洛因
    之低度行為，應為施用之高度行為所吸收，不另論罪。爰審
    酌被告已因施用毒品案件，歷經觀察、勒戒處遇措施，卻未
    能知所收斂而遠離毒害，戒毒意志尚非堅定，品行非端，犯
    後供詞避重就輕，態度實屬不佳，惟因施用毒品固戕害個人
    健康至深，然就他人權益之侵害仍屬有限，及其犯罪目的、
    手段等一切情狀，量處如主文所示之刑。
據上論斷，應依刑事訴訟法第299條第1項前段，毒品危害防制條
例第10條第1 項，判決如主文。
本案經檢察官林士富到庭執行職務。
中    華    民    國    95    年    8     月    25    日
              刑事第二庭  審判長法  官  石馨文
                                法  官  李水源
                                法  官  黃齡玉
以上正本證明與原本無異。
如不服本判決，應於判決送達後10日內，向本院提出上訴狀（ 須
附繕本 ）。
中    華    民    國    95    年    8     月    25    日
                                書記官  施嘉玫
毒品危害防制條例第10條第1項
施用第一級毒品者，處 6 月以上 5 年以下有期徒刑。


司法院資訊處製作；財團法人民間司法改革基金會備份。
